【裁判字號】    99,上,152
【裁判日期】    990810
【裁判案由】    損害賠償
【裁判全文】
臺灣高等法院臺中分院民事判決           99年度上字第152號
上  訴  人  乙○○○
訴訟代理人  甲○○
被 上 訴人  台灣電力股份有限公司
法定代理人  丙○○
訴訟代理人  林根煌律師
複 代 理人  林邦賢律師
上列當事人間請求損害賠償事件，上訴人對於中華民國99年3月
23日臺灣臺中地方法院第一審判決（99年度訴字第2645號），提
起上訴，本院於99年7月27日言詞辯論終結，判決如下：
    主  文
上訴及追加（擴張）之訴均駁回。
第二審訴訟費用由上訴人負擔。
    事實及理由
一、上訴人起訴主張：
  1.上訴人於民國77年間購買台中縣清水鎮○○段橋頭寮小段40
    8-1地號土地應有部分82600分之3746，借名登記於訴外人即
    上訴人之母陳周市名下，嗣陳周市於84年11月28日死亡，並
    由上訴人於85年4月25日辦理繼承登記，嗣同段408-1地號土
    地於88年3月17日分割出同段408-7地號土地，同段408-7地
    號土地再經臺灣高等法院臺中分院97年上字第253號於97年
    12月2日判決分割確定，分割後上訴人取得同鎮○○○段105
    2-8地號土地之所有權，並於98年7月3日辦理登記。
  2.被上訴人未經上訴人同意自77年起即設置高壓電線跨越上訴
    人所有之台中縣清水鎮○○○段1052-8地號土地，高度僅有
    30公尺之內，因該高壓電線有輻射，產生對健康有害之疑慮
    ，生命受威脅，使土地無法利用且賣不出去，失去經濟價值
    ，被上訴人之故意或過失之行為造成上訴人受有系爭土地所
    有權之損害，爰依侵權行為或不當得利之法律關係，請求被
    上訴人自77年起按年給付相當於年租金新臺幣（下同）88,0
    60元之金額，並請法院擇一法律關係為上訴人有利之判決。
  3.上訴人77年購買系爭土地時，並不知被上訴人已於75年與上
    訴人之前手成立租約，而被上訴人於80年才架設高壓電塔橫
    接交錯電纜線，若該高壓電塔於上訴人購買前就已架設，上
    訴人根本不會購買系爭土地。
  4.被上訴人當時所承租者為408之2地號土地，與408之1地號土
    地相距甚遠，縱408之1地號土地後來分割出408之7地號土地
    ，408之7地號土地亦與承租標的408之2地號土地相距甚遠，
    被上訴人應依租約將高壓鐵塔遷移至408之2地號土地。
  5.再者，若易地而處，由上訴人一次支付被上訴人租金5萬多
    元，即得成立「以臺灣電力公司需用上列土地期間為有效期
    間」之不定期限租約，而架設鐵塔利用土地20幾年，則被上
    訴人會做何感想？
  6.被上訴人若不將系爭電線遷移至408-2地號土地，亦應按年
    租金補償上訴人因系爭土地失去利用之經濟價值及賣不出去
    的之損失。為此聲明，求為判決：
    被上訴人應給付上訴人1,849,260元及自起訴狀繕本送達翌
    日起至清償日止按週年利率百分之5計算之利息。
    被上訴人應自98年1月1日起至拆除電纜線日止按年於每年12
    月31日給付上訴人88,060元。
    上訴人願供擔保請准宣告假執行。
二、被上訴人則以：
  1.被上訴人之臺中供電區營運處於75年間向訴外人吳德根、吳
    德隆及蔡福承租渠等所分管坐落臺中縣清水鎮○○段橋頭寮
    小段408之1地號旱地部分後（該筆土地嗣後因土地重測，變
    更為清水鎮○○○段1052地號），始於該土地上建造高壓電
    線鐵塔，並經吳德根、吳德隆及蔡福分別立具土地使用承諾
    書及同意書，並由被上訴人一次給付吳德根、吳德隆各51,7
    60元、蔡福67,490元之使用代價，而取得被上訴人需使用該
    電線鐵塔基地期間內之租賃權。雖吳德根及吳德隆嗣後將該
    土地應有部分出賣予上訴人之被繼承人陳周市，而陳周市於
    84年11月28日死亡，由上訴人繼承取得該土地所有權應有部
    分82,600分之3,746後，竟向臺灣臺中地方法院請求被上訴
    人之臺中供電區營運處應將該鐵塔拆除，並將該土地返還上
    訴人及全體共有人，惟該鐵塔係被上訴人承租上開共有人分
    管之土地後建造，故被上訴人所有輸電線路占用該土地係不
    確定期限之租賃關係，而非無正當權源，經臺灣臺中地方法
    院以87年度中簡字第3319號，及88年度簡上字第188號判決
    駁回確定在案。嗣上訴人又於91年間再向臺灣臺中地方法院
    請求被上訴人之臺中供電區營運處交還該鐵塔之土地，經臺
    灣臺中地方法院以91年度中簡字第3159號、92年度簡上字第
    60號判決駁回確定在案。
  2.被上訴人所有輸電線路之鐵塔占有使用上訴人共有坐落臺中
    縣清水鎮○○段橋頭寮小段408之1地號（即重測後之吳厝南
    段1052地號）共有土地中面積51.8平方公尺，係向上訴人之
    前手人吳德根、吳德隆及蔡福承租渠等分管之土地，且被上
    訴人之臺中供電區營運處已一次付清租金，因此被上訴人所
    有鐵塔占有上訴人之共有土地並非無權占有，從而上訴人請
    求被上訴人給付相當於租金之不當得利，顯無理由。尤其上
    訴人共有坐落吳厝南段1052地號土地於98年間確定判決分割
    後，上訴人係分得同段1052之8地號土地（即系爭土地），
    面積931.34平方公尺，而該鐵塔在訴外人陳楊匙所分得之10
    52之7地號土地上，而非在上訴人土地內，縱被上訴人之輸
    電線路通過上訴人土地上空，惟並未占用上訴人土地，不影
    響上訴人耕作，因此上訴人請求被上訴人給付不當得利或侵
    權行為之法律關係請求被上訴人賠償1,849,260元顯無理由
    ，尤其上訴人該金額之計算欠缺依據。
  3.按土地所有權，除法令有限制外，於其行使有利益之範圍內
    ，及於土地之上下。如他人之干涉，無礙其所有權之行使者
    ，不得排除之。民法第773條定有明文，此係所有權社會化
    原則之適用，亦即所有權之行使，在一定程度下，應受有不
    得違反法令及無礙其所有權行使之限制。而電業法為公法，
    其立法目的參該法第1條，在開發國家電能動力，調節電力
    供應，發展電業經營，維持合理電價，增進公共福利，因此
    電業法在一定程度下應有優先於民法而適用之效力，又電業
    於必要時，得在地下、水底、私有林地或他人房屋上之空間
    ，或無建築物之土地上設置線路。但以不妨礙其原有之使用
    及安全為限，該法第51條定有明文，故凡合其規定之「必要
    時」及「不妨礙其地下、水底、私有林地或房屋之空間或無
    建築物之土地上原有使用及安全」之實質要件而設置之線路
    ，土地所有人即有容忍義務。被告之高壓電供輸電線（下稱
    系稱電線）雖經過上訴人所有系爭土地上空，惟其距離地面
    高度仍有20.5公尺，又該土地位處山坡地，目前除上訴人之
    祖墳一座外，其餘土地由他人種植玉米，附近相鄰土地亦均
    種植玉米或地瓜等農作物，且四周並無建築物，故系爭電線
    並不影響該土地之使用、利用。此外，本件99年2月3日履勘
    系爭土地現場時，在系爭電線下方經以電磁場測定儀檢測電
    磁強度為0.9－1.0毫高斯，屬絕對安全範圍，對人體並不會
    造成任何傷害，因此上訴人主張相當於租金之不當得利或侵
    權行為損害賠償均顯無理由等語抗辯。並聲明：上訴人之訴
    及其假執行之聲請均駁回；如受不利於被上訴人之判決時，
    願供擔保，請准免為假執行。
三、原審認上訴人之請求均無理由，駁回上訴人之訴及假執行之
    聲請，並命負擔訴訟費用。上訴人不服，提起上訴，並擴張
    請求之金額為2,851,652元（即依系爭土地公告現值，依年
    息百分之5計算21年之補償金計1,497,020元，加上近高壓電
    濕地可補償金854,632元，再加律師費、21年之車馬費及地
    政規費共計2,851,652元），聲明求為判決：原判決廢棄，
    被上訴人應給付上訴人新台幣2,851,652元，及自起訴狀繕
    本送達之翌日起，至清償日止，按年息百分之5計算之利息
    ，並自99年1月1日起，至拆除電纜線之日止，按年於每年12
    月31日給付上訴人88,060元，並陳明願供擔保，請准予宣告
    假執行。就事實陳述略稱：上訴人於民國77年間購買台中縣
    清水鎮○○○段吳厝小段408、408-1、408-2地號土地，嗣
    408-1號土地於民國88年3月17日分割出408-7號，407號再經
    本院97年度上字第253號判決分割後，改為吳厝南段1052-8
    號，此地早有上訴人父母祖墳存在，上訴人占用位置並無變
    動。被上訴人與訴外人之租賃契約同意書上記載之地號為40
    8-2號，因被上訴人行政上疏忽，未於使用承租土地時，為
    現場之鑑界，而發生重大錯誤，誤用408-1號土地，因408-1
    號與408-2號土地相距甚遠，為掩飾其錯誤而狡辯為誤載等
    詞，顯不合邏輯。被上訴人之電線拉線經過上訴人之土地面
    積達931.34平方公尺，並非其所自稱之只有跨越幾十公尺。
    且其於81年、82年間架設鐵塔及電纜拉線施工之前，上訴人
    曾有三次以存證信函提出異議，被上訴人均置之不理，繼續
    施工，有拍照之相片為證，不容被上訴人空口否認等語。被
    上訴人則答辯聲明求為判決：駁回上訴及追加（擴張）之訴
    ，如受不利之判決，願供擔保免為假執行。陳述略稱：
    查被上訴人所提出99.6.21證物檢呈狀證物三之中港－大甲
    ＃39分岐－航發S/S新建工程接管清冊，係於76年2月間交由
    被上訴人台中供電區營運處接管，而早已完成該線路工程（
    按其鐵塔於更早之前完成），嗣為配合中清P/S線路因於82
    年間完成，乃將該線路名稱更改為中清－航發線，有中港E/
    S、中清P/S、航發C/S相關線路示意圖、被上訴人台中供電
    區營運處收文箋、被上訴人簽辦用箋（含附圖、附表），及
    被上訴人中區施工處簽辦用箋（含附圖）可稽，因此，系爭
    線路即中清－航發線並非於82年10月始建設完成，而係於該
    時更名完成，灼然甚明。
    此外，一併檢呈被上訴人台中供電區營運處80.12.13中運處
    線字第8012－1484號函（含輸電線路變更設置登記單）及85
    .4.22中運處線字第8504－0413號函，足以證明上訴人所提
    出卷附清水郵局第124號存證信函，係要求被上訴人將已於
    76年2月間所完成之系爭線路予以變更。上訴人之陳述均非
    事實等語。
四、上訴人經合法通知，未於言詞辯論期日到場，經核無民事訴
    訟法第386條所列各種情形，爰依被上訴人之聲請，由其一
    造辯論而為判決。
五、兩造於原審經法官為爭點整理及簡化，就下列事項已不爭執
    ：
  1.被上訴人於75年間與訴外人吳德根、吳德隆、蔡福簽訂土地
    使用承諾書，契約書係記載渠等提供分管之台中縣清水鎮○
    ○段橋頭寮小段408-2地號土地供被上訴人做電塔基地之用
    ，經吳德根、蔡福及吳德隆分別立具土地使用承諾書及同意
    書，被上訴人並一次給付吳德根、吳德隆51,760元之使用代
    價；另一次給付蔡福67,490元之使用代價。上開土地承諾書
    第2條約定：以被上訴人需用上列土地期間為有效期間，日
    後若將鐵塔拆除，土地無須使用時，無條件返還承諾人。第
    6條約定在被上訴人使用土地期間，承諾人不得以任何理由
    要求再予補貼或拒絕使用。嗣被上訴人於同小段408-1地號
    土地上建造高壓電線鐵塔。
  2.訴外人吳德根及吳德隆於77年8月25日間將伊等分管之同段
    408、408-1、408-2地號土地應有部分82600分之3746出賣
    予上訴人並於同年10月1日以上訴人之母陳周市之名義辦理
    所有權登記，而因陳周市於84年11月28日死亡，並由上訴人
    於85年4月25日辦理繼承登記。嗣同段408-1地號（面積4.12
    21公頃）土地於88年3月17日逕為分割出同段408-6、408-7
    、408-8地號土地（餘408-1地號土地面積為0.1396公頃）。
  3.台中縣清水鎮○○段橋頭寮小段408-7地號土地（重測後為
    清水鎮○○○段1052地號）經臺灣高等法院臺中分院97年上
    字第253號97年12月2日判決分割確定，上訴人分得同鎮○○
    ○段1052-8地號土地之所有權，並於98年7月3日辦理登記。
  4.被上訴人興建之上開高壓電線鐵塔基座係坐落在訴外人陳楊
    匙所有之清水鎮○○○段1052-7地號土地（現分割歸陳楊匙
    所有）上，位置及面積108平方公尺如台中縣清水地政事務
    所98年9月21日土地複丈成果圖所示。
  5.系爭高壓電線通過同段1052-8地號土地如附圖所示L1線長度
    5.57公尺、L2線長度12.36公尺，合計17.93公尺。最低一條
    電線高度20.5公尺（以手持紅外線測距儀之高度量測為準）
    ，在電線下方現場以電磁場測定儀量測電磁強度為0.9-1.0
    毫高斯（MG）。
  6.同段1052-8地號土地地處山坡地，目前除上訴人祖墳一座外
    ，其餘土地由他人種植玉米，附近相鄰土地亦均種植玉米或
    地瓜等農作物，附近四周無建築物，現場情形如上訴人提出
    之照片。
六、得心證之理由
  1.本件被上訴人架設之輸電線路通過上訴人所有之同段1052-8
    地號土地上空如附圖所示L1線長度5.57公尺、L2線長度12.3
    6公尺，合計17.93公尺；該線路之電線共4條，呈垂直高低
    排列，最上方的電線係避雷電線，下方3條為高壓電線，最
    低一條電線高度20.5公尺（以手持紅外線測距儀之高度量測
    為準）等情，業經原審法院會同兩造至現場履勘屬實，並經
    台中縣清水地政事務所測量人員測量明確，有原審法院勘驗
    筆錄及現場圖、清水地政事務所複丈成果圖各一件附卷可憑
    （見原審卷第141～145頁），且為兩造所不爭執，上開事實
    應可認定。
  2.按電業於必要時，得在地下、水底、私有林地或他人房屋上
    之空間，或無建築物之土地上設置線路。但以不妨礙其原有
    之使用及安全為限，並應於事先書面通知其所有人或占有人
    ；如所有人或占有人提出異議，得申請地方政府許可先行施
    工，並應於施工5日前，以書面通知所有人或占有人，電業
    法第51條定有明文。次按電業法為公法，其目的在開發國家
    電能動力，調節電力供應，發展電業經營，維持合理電價，
    增進公共褔利（參見電業法第1條），則電業法在一定程度
    下應有優先於民法而適用之效力，亦即為達電力供應之目的
    ，在必要時對所有權之行使當有相當之限制。即電業法第51
    條為民法以外之特別規定，凡符合其規定而設置之線路，土
    地所有人有容忍之義務（最高法院69年台上字第1080號判決
    意旨參照）。
  3.被上訴人在清水鎮○○○段1052-7地號及1074地號土地各設
    置一座電塔基座，並於兩座電塔間架設高壓電線通過同段10
    52-8地號土地如附圖所示L1線長度5.57公尺、L2線長度12.3
    6公尺，合計17.93公尺，此有清水地政事務所複丈成果圖1
    件可憑。又兩造均不爭執系爭1052-8地號土地目前除有一座
    上訴人祖墳外，其餘範圍係第三人種植玉米之用，且四周並
    無建築物。另系爭土地之地目為旱地，使用分區係農業區，
    此亦有上訴人提出之土地登記謄本及使用分區證明書附卷可
    稽（見原審卷第9、12頁）。況查，本件經現場履勘及以儀
    器量測結果，系爭線路係4條電線垂直高低排列，最低一條
    電線高度20.5公尺（以手持紅外線測距儀之高度量測為準）
    ，在電線下方現場以電磁場測定儀量測電磁強度為0.9-1.0
    毫高斯（MG），亦有原審法院勘驗筆錄在卷可稽，且為兩造
    所不爭執，被上訴人否認上訴人所稱系爭高壓電線對人體有
    何危害之情形，上訴人亦未舉證證明上開電線設置情形及其
    電磁強度對人體有何危害或舉證證明其所述損害屬實，則堪
    認被上訴人係於必要時，在無建築物之上訴人土地上設置線
    路，並不妨礙其原有之使用及安全，被上訴人所為應與電業
    法第51條前段規定無違。
  4.上訴人所有系爭土地原為臺中縣清水鎮○○段橋頭寮小段40
    8-1地號土地，嗣該408-1號土地於88年3月間由台中縣清水
    地政事務所逕為分割為同段408-1、408-6、408-7、408-8地
    號等土地，此有上訴人提出之台中縣清水地政事務所土地記
    通知書（存根）一件附卷可稽（見本院卷第137頁），嗣同
    段408-7地號重測後改為清水鎮○○○段1052地號土地，上
    訴人就該土地之權利範圍為82600分之3746，該地號土地再
    經臺灣高等法院臺中分院97年上字第253號判決確定分割出
    同段1052-1至1052-9地號土地，而上訴人分得其中同段1052
    -8地號土地之所有權全部，此為兩造不爭執之事實。
  5.被上訴人為設置高壓電線路而於75年間與吳德根、吳德隆及
    與蔡福簽訂土地使用承諾書，契約書均記載渠等提供分管之
    台中縣清水鎮○○段橋頭寮小段408-2地號土地供被上訴人
    做電塔基地之用，經吳德根、吳德隆及蔡福分別立具土地使
    用承諾書及同意書，被上訴人並一次給付吳德根、吳德隆51
    ,760元之使用代價；另一次給付蔡福67,490元之使用代價。
    上開土地承諾書第2條約定：以被上訴人需用上列土地期間
    為有效期間，日後若將鐵塔拆除，土地無須使用時，無條件
    返還承諾人。第6條約定在被上訴人使用土地期間，承諾人
    不得以任何理由要求再予補貼或拒絕使用。嗣被上訴人於同
    小段408-1地號土地上建造高壓電線鐵塔等事實，均為兩造
    所不爭執。上訴人雖爭執被告與吳德根及吳德隆、蔡福等人
    簽訂之承諾書上所載之地號土地為同段408-2地號，惟被上
    訴人係於同段408-1地號土地上建造鐵塔基座，二者地號不
    符云云。惟查，證人蔡福於臺灣臺中地方法院87年度中簡字
    第3319號事件審理中已證稱：我有把土地租給台電公司使用
    ，如照片所示（見同卷第77頁背面），高起來的部分是我的
    土地，下面則是吳德根的土地，系爭土地早就有分管了，從
    我爺爺那個年代就已分管了，我剛才說吳德根使用的部分是
    他與吳德隆共同使用，我們當時都有寫同意書同意台電蓋電
    塔，至於地號為何不一樣我也不清楚等語（見臺灣臺中地方
    法院87年度中簡字第3319號卷宗第84頁），是依證人蔡福之
    證言可知其係以其分管部分土地上如上開照片所示同段408-
    1地號土地上電塔基座實際設置位，租予被上訴人，被上訴
    人與吳德隆、吳德根、蔡福所簽訂之契約，實係以408-1地
    號土地為標的物，至於前述土地使用承諾書上所載之408-2
    地號土地應屬誤載，並不影響當事人訂立契約之真意。（茍
    非誤載，豈不將塔基建在上訴人現有之系爭土地上？）是被
    上訴人於75年間已向408-1號土地共有人吳德隆、吳德根等
    人承租土地，並於76年間建妥塔基，拉牽高壓電線，完成中
    港－大甲＃39分岐－航發S/S 新建工程，將之於76年2月間
    交由被上訴人台中供電區營運處接管，有被上訴人於99年6
    月21日提出之該線新建工程接管清冊可憑（見本院卷110頁
    至113頁），足見被上訴人之上開高壓電線之鐵塔工程，及
    其線路之架設工程，早在76年2 月間即已完成，顯在上訴人
    77年間購買系爭土地之前，早已知悉之事實。至於嗣後，為
    配合中清P/S線路於82年間完成，乃將該路線名稱更改為中
    清－航發線，有中港E/S、中清P/S、航發C/S相關線路示意
    圖，被上訴人台中供電區營運處收文箋、被上訴人簽辦用箋
    （含附圖、附表）及被上訴人中區施工處簽辦用箋（含附圖
    ）可稽（見本院卷第123頁至129 頁），因此，系爭線路（
    即中清－航發線）並非82年10月始建設完成，而係於該時更
    名完成，灼然甚明。上訴人徒以高壓塔上所掛編號牌（提出
    照片為證，見本院卷第103、104頁）而指為82年10月間建造
    時，經其阻止無效云云，顯非真實。而被上訴人於75年間已
    向408-1地號土地共有人吳德隆、吳德根等人承租土地以供
    建造高電壓塔之用，且該租賃契約依其約定意旨「以被告需
    用上列土地期間為有效期間，日後若將鐵塔拆除，土地無須
    使用時，無條件返還承諾人。」係屬不確定期限租賃（屬定
    期租賃），而非不定期租賃，是該租賃契約應於期限屆滿時
    始為消滅。原審法院87年度中簡字第3319號、原審法院88年
    簡上字第188號判決均為相同之認定。
  6.承前所述，被上訴人於設置上開高壓電線路之前既已與土地
    之占有人吳德根、吳德隆、蔡福等人簽立土地使用承諾書，
    已獲上開共有人同意被告使用其土地設置電塔。再者，設置
    電塔基座之目的當然係在於架設電線線路，是上開契約當事
    人當然應知悉被上訴人亦將於電塔基座之間架設輸電線路，
    該輸電線路亦將會跨越系爭土地上空，解釋上應認被上訴人
    就其設置輸電線路一事亦已連同設置電塔一併依電業法第51
    條規定已於「事先書面通知其所有人或占有人」，嗣吳德根
    、吳德隆雖將其共有土地權利範圍出售予上訴人並移轉登記
    與上訴人指定之陳周市，嗣再由上訴人辦理繼承登記為所有
    人，惟被上訴人既已於尚未建造電塔及電線線路時，即已獲
    吳德根、吳德隆等人之同意，並經渠等簽立上開土地使用承
    諾書之書面，自應認被上訴人已履行上開電業法第51條所定
    「事先書面通知其所有人或占有人」之要件，不因吳德根、
    吳德隆於簽約後將土地權利讓與他人而有不同。
  7.本件被上訴人架設系爭電線線路既已符合電業法第51條規定
    之要件，上訴人就系爭土地所有權之權利即應受上開法律之
    限制，而有容忍之義務。
  8.上訴人復主張，被上訴人於系爭土地上空架設系爭線路係不
    當得利，致上訴人受有損害，而依不當得利之法律關係請求
    被上訴人返還相當於租金之不當得利云云。惟查，被上訴人
    架設系爭高壓電線通過系爭土地上空於法有據，已如前述。
    縱認被上訴人因之而受利益，致上訴人受有損害，惟被上訴
    人所受之利益尚非無法律上之原因，上訴人請求被上訴人給
    付相當於租金之不當得利，尚屬無據，不應准許。
  9.上訴人復主張被上訴人架設系爭高壓電線，高度僅有30公尺
    之內依之國外醫學報告超過6萬9千伏特之高壓電在300公尺
    範圍內為危險暴露地區長期有癌病變之虞及後代子生命威脅
    ，高壓電線所產生之熱射線污染常會造成民眾發生白血球及
    紅血球不平衡，女性受孕無法生男，且系爭土地無法出售，
    使上訴人之財產權及身體健康權均遭受極大之損害云云。惟
    查，本件被上訴人在上訴人土地上設置線路，並未違反電業
    法第51條之規定，難認有何故意或過失，侵害上訴人權利之
    情事，並不成立侵權行為。況查，本件經現場履勘及以儀器
    量測結果，系爭電線最低一條電線高度20.5公尺（以手持紅
    外線測距儀之高度量測為準），在電線下方現場以電磁場測
    定儀量測電磁強度為0.9-1.0毫高斯（MG），被上訴人否認
    上訴人所稱系爭高壓電線對人體有上開危害及財產權受損害
    之情形，上訴人亦未舉證證明上開電線設置情形及其電磁強
    度對人體有何危害或舉證證明其所述損害屬實，則上訴人依
    侵權行為之法律關係，請求被上訴人賠償相當於租金之損害
    賠償，亦屬無據，不能准許。從而，上訴人依不當得利及侵
    權行為之法律關係，請求被上訴人給付上訴人相當於租金之
    金額，並請求判決如其聲明所示，均無理由，應予駁回。原
    審判決駁回上訴人之訴及假執行之聲請，核無違誤，上訴為
    無理由，其擴張請求之金額亦屬無據，應將上訴及追加（擴
    張）之訴均予駁回。
七、本案事證已臻明確，兩造其餘主張陳述及所提之證據，均毋
    庸再予審酌，附此敘明。
八、依民事訴訟法第449條第1項、第463條、第385條第1項前段
    、第78條，判決如主文。
中    華    民    國    99    年    8     月    10    日
                民事第三庭    審判長法  官  陳照德
                                    法  官  朱  樑
                                    法  官  李平勳
以上正本係照原本作成。
如對本判決上訴，須於收受判決送達後20日內向本院提出上訴書
狀，其未表明上訴理由者，應於提出上訴後20日內向本院提出上
訴理由書（須按他造人數附具繕本）。
上訴時應提出委任律師為訴訟代理人之委任狀。具有民事訴訟法
第466條之1第1項但書或第2項之情形為訴訟代理人者，另應附具
律師及格證書及釋明委任人與受任人有該條項所定關係之釋明文
書影本。如委任律師提起上訴者，應一併繳納上訴審裁判費。
                                    書記官  茆亞民
中    華    民    國    99    年    8     月    11    日
                                                      Ｓ

司法院資訊處製作；財團法人民間司法改革基金會備份。
